---
title: "Timeseires_HW6"
author: "김민국"
date: '2020-06-06 '
header-includes:
  - \usepackage[hangul]{kotex}
output: pdf_document
---

```{r setup, include=FALSE}
knitr::opts_chunk$set(echo = TRUE)
library(fGarch)
library(rugarch)

```


#### 5번
###### 오차가 정규분포를 따를 때
```{r echo=TRUE, eval=TRUE}
g_1 <- garchSpec(model = list(omega=1, alpha=0.3, beta=0.4), rseed=1) 
data_1 <- garchSim(spec = g_1, n=1000)
plot(data_1)
```
-> alpha와 beta가 적당한 수준이며 둘의 합이 1이 넘지 않는 경우이다.  
-> 중간에 값이 심하게 커지거나 작아지는 부분을 제외하고서는 일반 시계열도와 큰 차이를 느낄 수는 없다.  
-> 분산이 조금은 변하는 것처럼 보이지만 그 외에는 정상성도 만족하는 것처럼 보인다.  

```{r echo=TRUE, eval=TRUE}
g_2 <- garchSpec(model = list(omega=1, alpha=0.01, beta=0.01), rseed=1) 
data_2 <- garchSim(spec = g_2, n=1000)
plot(data_2)
```
->-> alpha와 beta가 매우 작은 경우이다.  
-> 정상성을 만족하는 것처럼 보이며 데이터가 일정 수준을 벗어나는 것은 거의 없다고 볼 수 있다. 

```{r echo=TRUE, eval=TRUE}
g_3 <- garchSpec(model = list(omega=1, alpha=0.5, beta=0.01), rseed=1) 
data_3 <- garchSim(spec = g_3, n=1000)
plot(data_3)
```
-> alpha는 적당한 수준이며 beta가 매우 작을 때이다. 
-> 중간에 값이 급격히 커지거나 작아지는 부분이 존재하지만 그 외에는 큰 문제는 없어 보인다.  
-> 중간에 값이 튈 때 분산이 변하는 것을 제외하고는 정상성을 만족하는 것처럼 보인다.  

```{r echo=TRUE, eval=TRUE}
g_4 <- garchSpec(model = list(omega=1, alpha=0.01, beta=0.5), rseed=1) 
data_4 <- garchSim(spec = g_4, n=1000)
plot(data_4)
```
-> alpha가 매우 작으며 beta가 적당한 수준인 경우이다.  
-> 크게 범위를 벗어나는 값들이 보이지 않으며 정상성을 만족하는 시계열처럼 보인다.  

```{r echo=TRUE, eval=TRUE}
g_5 <- garchSpec(model = list(omega=1, alpha=0.6, beta=0.3999999), rseed=1) 
data_5 <- garchSim(spec = g_5, n=1000)
plot(data_5)
```
-> alpha와 beta의 합이 1에 가까운 경우이다.  
-> 데이터의 값들이 범위가 매우 넓으며 분산 자체의 변화가 매우 크다.  
-> 분산이 어느정도 일정해서 계속 커지는 것처럼 보이기도 한다.  

###### 오차가 t(4) 분포를 따를 때  
```{r echo=TRUE, eval=TRUE}
g_t_1 <- garchSpec(model = list(omega=1, alpha=0.3, beta=0.4, shape = 4),
                   rseed=1, cond.dist="std") 
data_t_1 <- garchSim(spec = g_t_1, n=1000)
plot(data_t_1)
```
-> alpha와 beta가 적당한 수준이며 둘의 합이 1이 넘지 않는 경우이다.  
-> 중간중간 값이 비정상적으로 커지는 경우들이 존재한다.  
-> 비정상적으로 변화하는 점들을 제외하고서는 정상성을 만족하는 것처럼 보인다.  
```{r echo=TRUE, eval=TRUE}
g_t_2 <- garchSpec(model = list(omega=1, alpha=0.01, beta=0.01, shape = 4),
                   rseed=1, cond.dist="std") 
data_t_2 <- garchSim(spec = g_t_2, n=1000)
plot(data_t_2)
```
-> alpha와 beta가 매우 작은 경우이다.  
-> 중간중간 값이 비정상적으로 커지는 부분이 존재한다.  
-> 값이 비정상적으로 변하는 부분을 제외하고서는 정상성이 만족하는 것처럼 보인다.  
```{r echo=TRUE, e매al=TRUE}
g_t_3 <- garchSpec(model = list(omega=1, alpha=0.5, beta=0.01, shape = 4),
                   rseed=1, cond.dist="std") 
data_t_3 <- garchSim(spec = g_t_3, n=1000)
plot(data_t_3)
```
-> alpha는 적당하고 beta가 매우 작은 경우이다.  
-> 중간중간 값이 비정상적으로 커지는 부분이 존재한다.  
-> 값이 비정상적으로 변하는 부분을 제외하고서는 정상성이 만족하는 것처럼 보인다.  
```{r echo=TRUE, eval=TRUE}
g_t_4 <- garchSpec(model = list(omega=1, alpha=0.01, beta=0.5, shape = 4),
                   rseed=1, cond.dist="std") 
data_t_4 <- garchSim(spec = g_t_4, n=1000)
plot(data_t_4)
```
-> alphar가 매우 작고 beta는 적당한 크기인 경우이다.  
-> 중간중간 값이 비정상적으로 커지는 부분이 존재한다.  
-> 값이 비정상적으로 변하는 부분을 제외하고서는 정상성이 만족하는 것처럼 보인다.  

```{r echo=TRUE, eval=TRUE}
g_t_5 <- garchSpec(model = list(omega=1, alpha=0.6, beta=0.3999999, shape = 4),
                   rseed=1, cond.dist="std") 
data_t_5 <- garchSim(spec = g_t_5, n=1000)
plot(data_t_5)
```
-> alpha와 beta의 합이 1에 매우 가까운 경우이다.  
-> 중간중간 값이 비정상적으로 커지는 부분이 존재한다.  
-> 오차가 정규분포를 따를 때보다는 값이 극단적으로 변하는 경우는 드물다.  
-> 하지만 마찬가지로 값이 극단적으로 변화하는 경우가 있어서 분산 크게 변한다.  

#### 14번
```{r echo=TRUE, eval=TRUE}
data_14 <- read.table("ex_ch6_14.txt", stringsAsFactors = F)
data_14 <- data_14[-1,]
data_14 <- as.numeric(data_14[,2])


fit_14 <- garchFit(formula = ~ garch(1,1), data = data_14)
para <- fit_14@fit$par
para
```
-> GARCH(1,1)을 적합한 결과는 다음과 같았다.  
-> omega는 0.4062328, alpha는 0.9296281, beta는 0.0818210이다.  

```{r echo=TRUE, eval=TRUE}
cov_cal <- function(data, h) {
  n <- length(data)
  m <- mean(data)
  x <- data[1:(n-h)] - m
  y <- data[(h+1):n] - m
  return(sum(x * y/n))
}

var_cal <- function(data, max_h=length(data)^(1/3)) {
  n <- length(data)
  sd2_hat <- cov_cal(data, 0)
  for(i in 1:max_h) {
    sd2_hat <- sd2_hat + 2*(cov_cal(data, i))
  }
  return(sd2_hat)
}

CUSUM_cal <- function(data) {
  ## return : maximum cusum test statistics and change point
  n <- length(data)
  cusum <- abs((cumsum(data) - (1:n)/n*sum(data) ) / ( sqrt(n) * sqrt(var_cal(data))))
  argmax <- which.max(cusum)
  if(max(cusum)>1.358) return(list("CUSUM_statistics" = max(cusum), "change_point"=argmax))
  else return(print("no change"))
}

CUSUM_cal(data_14)
```
-> 실습시간에 이용한 cumsum test를 이용한 결과이다.  
-> 유의수준 5% 수준에서 1051번째 데이터에서 모수가 변화하는 것을 알 수 있다.  

```{r echo=TRUE, eval=TRUE}
plot(data_14, type = "l")
```
-> 실제 data를 plotting 해본 결과 1000번 째 이후에서 급격히 값이 증가하는 부분이 존재.  
-> 이 때 모수의 변화가 있는 것인데 이 지점이 1051번째 데이터임을 검정을 통해 확인할 수 있었다.  