---
title: "Timeseires_HW1"
author: "김민국"
date: '2020-04-01 '
header-includes:
  - \usepackage[hangul]{kotex}
output: pdf_document
---

```{r setup, include=FALSE}
knitr::opts_chunk$set(echo = TRUE)
library(stringr)
library(zoo)
library(ggplot2)
```


```{r echo=TRUE, eval=TRUE}
#### 7번

x0 <- 0
k0 <- c()

set.seed(1)
for(i in 1:10001){
  k0[i] <- x0
  e <- rnorm(1)
  x0 <- (0.3*x0) + e
}
plot(k0, type = "o")

set.seed(2)
for(i in 1:10001){
  k0[i] <- x0
  e <- rnorm(1)
  x0 <- (0.3*x0) + e
}
plot(k0, type = "o")

set.seed(3)
for(i in 1:10001){
  k0[i] <- x0
  e <- rnorm(1)
  x0 <- (0.3*x0) + e
}
plot(k0, type = "o")

set.seed(4)
for(i in 1:10001){
  k0[i] <- x0
  e <- rnorm(1)
  x0 <- (0.3*x0) + e
}
plot(k0, type = "o")
```
-> 4가지 경우의 seed를 통해서 t가 10000인 sample을 확인한 결과 X_t = 0.3X_(t-1) + e은 평균이 0이고 일정한 분산을 갖는다.  
-> 또한 t에 관계없이 일정한 간격 당 같은 공분산을 갖는다고 볼 수 있으므로 정상시계열이다.  

```{r echo=TRUE, eval=TRUE}
k1 <- c()
for(j in 1:10001){
  k1[j] <- k0[j] +(j-1)
}
plot(k1, type = "o")
```
-> t가 10000인 경우까지 그래프를 그렸을 때 Y_t = X_t + t는 계속하여 증가하는 증가함수를 나타낸다.  
-> 이는 발산하는 형태로 정상시계열이 아니다.

```{r echo=TRUE, eval=TRUE}
k2 <- c()
for(l in 1:10001){
 k2[l] <- k0[l] + sin(l)
}
plot(k2)
```
-> t가 10000인 경우를 그림 그렸을 때 Z_t = X_t + sin(t)는 0을 대칭으로 한다. 즉 0이 평균이다.  
-> 또한 값들이 -4와 4 사이에 모두 위치해 분산을 가지고 있으며 t에 관계없이 일정한 간격 당 같은 공분산을 갖는다.  
-> 따라서 이는 정상시계열로 생각할 수 있다. 

```{r echo=TRUE, eval=TRUE}
#### 8번
kospi <- read.csv("ex_ch1_8.csv", stringsAsFactor = FALSE)
kospi1 <- kospi[,1]
kospi2 <- str_replace(kospi[,2],",","")
kospi2 <- as.numeric(kospi2)
kospi3 <- data.frame(kospi1,kospi2)
colnames(kospi3) <- c("year","index")
gg <- ggplot(data = kospi3, aes(x = year,y= index, group = 1))
gg + geom_line(color = "blue", lwd = 1)
```
-> 주어진 자료의 코스피 현재지수를 일 별로 plot을 하면 위의 그림과 같다.  

```{r echo=TRUE, eval=TRUE}
kospi2_5 <- rollmean(kospi2, 5, align = "left")
kospi3_5 <- data.frame(kospi1[1:length(kospi2_5)],kospi2_5)
colnames(kospi3_5) <- c("year","index")
gg + geom_line(color = "grey", lwd = 2) + 
  geom_line(data = kospi3_5,aes(x = year,y= index, group = 1), color = "red") 
```
-> 그림의 회색 부분은 앞서 그린 일별 코스피 현재 지수의 plot이고 그 위의 빨간 선이 m = 5일 때의 추세선이다.  
-> 둘은 매우 유사하게 움직이고 있다.  

```{r echo=TRUE, eval=TRUE}
kospi2_7 <- rollmean(kospi2, 7, align = "left")
kospi3_7 <- data.frame(kospi1[1:length(kospi2_7)],kospi2_7)
colnames(kospi3_7) <- c("year","index")
gg + geom_line(color = "grey", lwd = 2) + 
  geom_line(data = kospi3_7,aes(x = year,y= index, group = 1), color = "blue") 
```
-> 그림의 회색 부분은 앞서 그린 일별 코스피 현재 지수의 plot이고 그 위의 파란 선이 m = 7일 때의 추세선이다.  
-> 둘은 매우 유사하게 움직이고 있다.  

```{r echo=TRUE, eval=TRUE}
kospi2_10 <- rollmean(kospi2, 10, align = "left")
kospi3_10 <- data.frame(kospi1[1:length(kospi2_10)],kospi2_10)
colnames(kospi3_10) <- c("year","index")
gg + geom_line(color = "grey", lwd = 2) + 
  geom_line(data = kospi3_10,aes(x = year,y= index, group = 1), color = "yellow") 
```
-> 그림의 회색 부분은 앞서 그린 일별 코스피 현재 지수의 plot이고 그 위의 노란 선이 m = 10일 때의 추세선이다.  
-> 둘은 매우 유사하게 움직이고 있다.  

```{r echo=TRUE, eval=TRUE}
kospi2_15 <- rollmean(kospi2, 15, align = "left")
kospi3_15 <- data.frame(kospi1[1:length(kospi2_15)],kospi2_15)
colnames(kospi3_15) <- c("year","index")
gg + geom_line(color = "grey", lwd = 2) + 
  geom_line(data = kospi3_15,aes(x = year,y= index, group = 1), color = "green") 
```
-> 그림의 회색 부분은 앞서 그린 일별 코스피 현재 지수의 plot이고 그 위의 초록 선이 m = 15일 때의 추세선이다.  
-> 둘은 매우 유사하게 움직이고 있다.  

```{r echo=TRUE, eval=TRUE}
kospi2_20 <- rollmean(kospi2, 20, align = "left")
kospi3_20 <- data.frame(kospi1[1:length(kospi2_20)],kospi2_20)
colnames(kospi3_20) <- c("year","index")
gg + geom_line(color = "grey", lwd = 2) + 
  geom_line(data = kospi3_20,aes(x = year,y= index, group = 1), color = "purple") 
```
-> 그림의 회색 부분은 앞서 그린 일별 코스피 현재 지수의 plot이고 그 위의 보라 선이 m = 20일 때의 추세선이다.  
-> 둘은 매우 유사하게 움직이고 있다.  

```{r echo=TRUE, eval=TRUE}
gg + geom_line(color = "grey", lwd = 2) +
  geom_line(data = kospi3_5,aes(x = year,y= index, group = 1), color = "red") +
  geom_line(data = kospi3_7,aes(x = year,y= index, group = 1), color = "blue") +
  geom_line(data = kospi3_10,aes(x = year,y= index, group = 1), color = "yellow") +
  geom_line(data = kospi3_15,aes(x = year,y= index, group = 1), color = "green") +
  geom_line(data = kospi3_20,aes(x = year,y= index, group = 1), color = "purple")

```
-> 모든 그림을 한 번에 그린 그림이다.  
-> 대부분의 선들이 거의 정확히 겹치고 있어 같은 추세를 보이며 m의 값이 커질수록 smooth한 것을 볼 수 있다.  

```{r echo=TRUE, eval=TRUE}
#### 9번
z <- read.csv("ex_ch1_9.csv", stringsAsFactors = FALSE)

y <- matrix(z[21:100,2], nc = 1)
a <- matrix(nr = 80, nc = 20)

for(i in 1:20){
  a[,21-i] <- z[i:(79+i),2]
}
ff <- lm(formula = y~a+0) #### 원점을 지나는 회귀모형
ff1 <- coef(ff)

ff1
```
-> 식 (1.2.2)는 최소제곱추정법을 통해 계수를 추정하는 방법이다.  
-> 따라서 회귀분석의 계수를 구하되 해당 회구분석 모형이 원점을 지나야한다.  
-> 따라서 원점을 지나는 회귀 분석을 진행 한 후 해당 계수들의 값이 위의 결과이다.  

```{r echo=TRUE, eval=TRUE}
results1 <- c()
for(i in 1:10){
  results1[i] <- sum(ff1*z[(99+i):(80+i),2])
}
results1
```
-> 앞서 구한 a_i들을 바탕으로 X_101 ~ X_110까지의 결과 값이 다음과 같다.  